【裁判字號】    98,上訴,3627
【裁判日期】    980914
【裁判案由】    偽造文書等
【裁判全文】
臺灣高等法院刑事判決                98年度上訴字第3627號
上  訴  人
即  被  告  甲○○
                    現於臺灣彰化監獄執行中
上列上訴人因偽造文書等案件，不服臺灣板橋地方法院98年度訴
字第1489號，中華民國98年7 月21日第一審判決（起訴案號：臺
灣板橋地方法院檢察署98年度偵字第1338號及臺灣桃園地方法院
檢察署97 年度偵字第24295號移送併辦），提起上訴，本院判決
如下：
    主  文
上訴駁回。
    理  由
一、依刑事訴訟法第350條、第361條、第362條、第367條規定，
    不服地方法院之第一審判決而上訴者，須提出上訴書狀，並
    應敘述具體理由，為上訴必備之程式；其所提出之書狀未敘
    述上訴理由，或僅曾以言詞陳述上訴理由者，均應於上訴期
    間屆滿後20日內補提理由書於第一審法院。第一審法院經形
    式審查，認逾期未補提上訴理由者，應定期間先命補正；逾
    期未補正者，為上訴不合法律上之程式，應以裁定駁回。倘
    已提出上訴理由，但所提非屬具體理由者，則由第二審法院
    以上訴不合法律上之程式，判決駁回。而所謂具體理由，必
    係依據卷內既有訴訟資料或提出新事證，指摘或表明第一審
    判決有何採證認事、用法或量刑等足以影響判決本旨之不當
    或違法，而構成應予撤銷之具體事由，始克當之（例如：依
    憑證據法則具體指出所採證據何以不具證據能力，或依憑卷
    證資料，明確指出所為證據證明力之判斷如何違背經驗、論
    理法則）；倘僅泛言原判決認定事實錯誤、違背法令、量刑
    失之過重或輕縱，而未依上揭意旨指出具體事由，或形式上
    雖已指出具體事由，然該事由縱使屬實，亦不足以認為原判
    決有何不當或違法者（例如：對不具有調查必要性之證據，
    法院未依聲請調查亦未說明理由，或援用證據不當，但除去
    該證據仍應為同一事實之認定），皆難謂係具體理由，俾與
    第二審上訴制度旨在請求第二審法院撤銷、變更第一審不當
    或違法之判決，以實現個案救濟之立法目的相契合，並節制
    濫行上訴（最高法院97 年度台上字第892號判決意旨參照）
    。
二、本件上訴人即被告甲○○不服原審判決，於法定期間內提起
    上訴略謂：與告訴人乙○○為交往多時之男女朋友，其並無
    使被害人心生畏怖之意，告訴人亦未因之而生安全之危險與
    實害；另其以告訴人之信用卡購物，並無不法取得財物之意
    思，無使用詐術，且分期攤繳，花旗銀行亦未受到損害；又
    其已與告訴人和解對社會侵害不大，原審量刑不當云云。
三、本院查：
  (一)原審依告訴人乙○○於警詢及偵訊時證述之情節，及上訴人
    即被告甲○○所不否認為其書寫之信封、信件各1份、Yahoo
    ！奇摩電子信箱信件2份、手機簡訊翻拍相片4張，及上訴人
    即被告甲○○所不爭為真正之花旗銀行民國97年12月10日函
    暨消費明細、97年12月16日函暨系統畫面資料、98年5 月18
    日函、臺灣板橋地方法院公務電話紀錄各1 份，認定上訴人
    即被告甲○○任意性自白（見原審卷第52頁反面）與事實相
    符，而論上訴人即被告甲○○分別犯有行使偽造私文書、詐
    欺取財、及恐嚇危害安全罪，並審酌上訴人即被告甲○○不
    思理性解決感情糾紛，動輒恐嚇告訴人，且其正值青壯，不
    思以正當途徑賺取所需，而持他人信用卡刷卡購物，所為嚴
    重破壞信用卡之交易機能及社會金融秩序，本應嚴懲。惟念
    其犯後坦承犯行，態度良好，且業與告訴人達成和解，賠償
    告訴人損失，並支付款項交由告訴人繳清刷卡金額，又本案
    盜刷金額尚非至鉅，暨審酌被告之生活狀況、智識程度及犯
    罪之動機等一切情狀，分別量處如原判決主文所示之刑，並
    就宣告有期徒刑部份定其應執行刑，且於理由內詳敘調查證
    據結果及證據取捨理由。本院從形式上觀察，原判決並無認
    定事實錯誤、量刑瑕疵或違背法令之情形。
  (二)上訴人即被告甲○○雖上訴稱並未使告訴人乙○○心生畏怖
    ，惟查，依上訴人即被告甲○○所不否認為其所親書，內容
    為「反正某人（指告訴人）的證件還在他們手上，可以到各
    家銀行辦開戶，再賣給人使用，再來請我兄弟工廠開薪資單
    辦各家信用卡，盡量的刷，再向融資中心融資……這比找人
    教訓某人還要來的刺激……我說過只要讓你回到我身邊，任
    何事我都可以做得出來……如果說還要因為你再讓家人更有
    大的事情發生，你可以選擇離開我！可以告訴你今天寫這封
    信時我也交代好了！有第三人知道，甚至我或者你有什麼不
    測，只要我有一天沒有跟他們聯絡，他們會把我交給他們的
    信拆開，按照我信中所寫的去做！」等文字（見臺灣板橋地
    方法院97年度他字第6204號卷第10頁），依一般社會通念，
    已足使不特定之人，於知悉上開文字後，心生畏怖，上訴人
    即被告甲○○僅以其與告訴人曾為男女朋友關係，即率謂告
    訴人不會心生畏怖，且未依據卷內既有訴訟資料或提出新事
    證，指摘原判決認事用法有何不當或違法，並足構成應撤銷
    之具體事由，其上開所指，洵難認有具體理由。
  (三)另上訴人即被告甲○○既不否認其未經告訴人乙○○同意使
    用告訴人信用卡刷卡購買金飾後，再加以變賣得現（見臺灣
    板橋地方法院97年度他字第6204號卷第14頁、第37頁），則
    其上述行為即顯然致生損害於乙○○、花旗銀行及特約商店
    對於信用卡帳款管理及確認持卡人身分之正確性無疑，要與
    其事後是否與告訴人和解無涉。上訴人即被告甲○○空言並
    未使花旗銀行陷於錯誤云云，亦難謂其上訴理由具體。至原
    審已斟酌上訴人即被告甲○○與告訴人和解等事實做為量刑
    之參考（見原判決第4頁第9行以下），上訴人即被告甲○○
    僅因刑度不符其期待，即空言原審量刑過重，亦顯難認其上
    述指摘，有具體理由。
  (四)綜上，上訴人即被告甲○○既未依據卷內既有訴訟資料或指
    摘或表明原審判決有何採證認事、用法或量刑等足以影響判
    決本旨之不當或違法，而構成應予撤銷之具體事由，揆諸上
    開說明，均難謂已敘明具體理由，本件上訴不合法律上之程
    式已明，爰不經言詞辯論，逕以判決駁回。
四、據上論斷，應依刑事訴訟法第367條前段、第372條，判決如
    主文。
中    華    民    國    98    年    9     月    14    日
                  刑事第九庭  審判長法  官  陳貽男
                                    法  官  周盈文
                                    法  官  詹駿鴻
以上正本證明與原本無異。
偽造文書部分如不服本判決，應於收受送達後10日內向本院提出
上訴書狀，其未敘述上訴之理由者並得於提起上訴後10日內向本
院補提理由書（均須按他造當事人之人數附繕本）「切勿逕送上
級法院」。
餘不得上訴
                                    書記官  梁淑時
中    華    民    國    98    年    9     月    15    日


司法院資訊處製作；財團法人民間司法改革基金會備份。
